【裁判字號】    92,訴,1659
【裁判日期】    920815
【裁判案由】    毒品危害防制條例
【裁判全文】
臺灣高雄地方法院刑事判決                        九十二年度訴字第一六五九號
    公  訴  人  臺灣高雄地方法院檢察署檢察官
    被      告  甲○○
右列被告因違反毒品危害防制條例案件，經檢察官提起公訴（九十二年度毒偵字第二
一一三號），本院判決如左：
    主      文
甲○○連續施用第一級毒品，累犯，處有期徒刑貳年，扣案之海洛因拾貳包（淨重壹
點壹陸公克）沒收銷燬之，錦盒及塑膠盒各壹個沒收；又施用第二級毒品，累犯，處
有期徒刑壹年；應執行有期徒刑貳年拾月，扣案之海洛因拾貳包（淨重壹點壹陸公克
）沒收銷燬之，錦盒及塑膠盒各壹個沒收。
    事      實
一、甲○○曾犯恐嚇取財罪，經法院判處有期徒刑六月確定，甫於民國（下同）九十
    一年九月十三日執行完畢；又曾因施用毒品案件，經送觀察、勒戒後，認無繼續
    施用毒品之傾向，由臺灣高雄地方法院檢察署檢察官以八十七年度偵字第一九六
    二０號為不起訴處分確定；復因八十七年間施用第二級毒品安非他命案件，經送
    觀察、勒戒後，認有繼續施用毒品之傾向，先送強制戒治，並經台灣高等法院高
    雄分院判處有期徒刑八月確定並執行完畢；其後再因施用第一級毒品海洛因案件
    ，經送強制戒治，復經台灣高等法院高雄分院判處有期徒刑一年確定，並於九十
    一年五月九日執行完畢；詎其仍不知悔悟，復基於施用第一級毒品海洛因之概括
    犯意，自九十二年二月底起，在其位在高雄市小港區○○○路一二四號住處，連
    續施用第一級毒品海洛因，約每二、三日施用一次，均以將海洛因摻入香煙內點
    燃吸入之方式施用，最後一次在九十二年四月一日中午十二時許，亦在上開住處
    施用海洛因；又其於同年四月二日十九時三十分許起回溯二十四小時內之某時許
    ，在不詳地點，施用第二級毒品安非他命一次，為警於同年四月二日十六時三十
    分許，在高雄縣小港區○○○路一二四號其住處內持搜索票查獲上情，並扣得第
    一級毒品海洛因（淨重一‧一六公克）及施用海洛因所用裝置海洛因之錦盒及塑
    膠盒各一個。
二、案經高雄巿政府警察局小港分局移送臺灣高雄地方法院檢察署檢察官偵查起訴。
    理        由
一、右揭犯罪事實，關於施用第一級毒品海洛因罪嫌部分，業經被告甲○○迭於偵、
    審中坦承不諱，且經採集被告之尿液送高雄市立凱旋醫院鑑驗結果，被告尿液中
    確有施用海洛因後之嗎啡陽性反應，此有高雄巿立凱旋醫院出具之煙毒尿液檢驗
    成績書一紙在卷可稽，並有第一級毒品海洛因淨重一點一六公克扣案足資證明，
    該扣案之海洛因，亦據法務部調查局檢驗確屬海洛因無訛，亦據卷附之該局鑑定
    通知書一份可考足見此部分事實證據已臻明確；至其所涉施用第二級毒品安非他
    命部分，雖據被告矢口否認犯行，然經採集被告尿液送驗結果，被告尿液中亦呈
    現施用毒品安非他命後之甲基安非他命陽性反應乙節，亦有前開醫院煙毒尿液檢
    驗成績書一紙附卷足憑，事證亦明；此外，被告於毒品危害防制條例施行之後，
    即先後因施用毒品案件，曾經臺灣高雄地方法院檢察署檢察官不起訴處分，二犯
    時為法院判處有期徒刑八月確定，三犯時經法院判處有期徒刑一年確定，亦分別
    有臺灣
    高雄地方法院檢察署不起訴處分書、本院及臺灣高等法院高雄分院之刑事判決書
    及臺灣高雄地方法院檢察署刑案資料查註紀錄表在卷可稽，是被告四犯施用第一
    、二級毒品罪嫌堪予認定。
二、核被告甲○○所為，係犯毒品危害防制條例第十條第一、二項之施用第一、二級
    毒品罪。被告持有第一、二級毒品後進而施用，其持有之低度行為應為施用之高
    度行為所吸收，不另論罪。又其先後多次施用第一級毒品之行為，時間緊接，手
    段相同，所犯犯罪構成要件亦均一致，顯係基於概括犯意反覆為之，為連續犯，
    應依刑法第五十六條規定，論以一連續施用第一級毒品罪處斷，並加重其刑。再
    被告所犯上開二罪間，罪名有異，行為互殊，應予分論併罰。再被告前因恐嚇取
    財及違反毒品危害防制條例等案件，先後經法院判處罪刑確定，並先後在九十一
    年九月十三日及九十一年五月九日執行完畢，有臺灣高等法院被告全國前案紀錄
    表一份卷附可參，被告受有期徒刑之執行完畢後，五年內再犯有期徒刑以上之本
    罪，為累犯，應依刑法第四十七條規定，加重其刑，並就施用第一級毒品犯行部
    分遞加之。爰審酌被告於毒品危害防制條例施行後，曾於觀察、勒戒後，處分不
    起訴後，又先後二次再犯因施用毒品之犯行，均分別經法院判處罪刑確定，且入
    監服刑，均已如前述，今四犯本件施用毒品犯行，足見被告陷溺甚深，若非以較
    重刑罰論處，待之較長期之強制管束，實無從矯治其慣行之犯罪，又其於本院審
    理時，僅供承部分犯行，矢口否認施用安非他命犯行，犯後態度不佳等一切情狀
    ，量處如主文所示之刑，並定其應執行之刑。又扣案之海洛因十二包（淨重一‧
    一六公克）係查獲之毒品，應依毒品危害防制條例第十八條規定，沒收銷燬之；
    至裝置毒品海洛因所用之錦盒及塑膠盒各一個，被告於審理時供承：係其所有且
    供其施用毒品海洛因犯行裝置海洛因所用之物等詞，是依刑法第三十八條第一項
    第二款規定沒收。
據上論斷，應依刑事訴訟法第二百九十九條第一項前段，毒品危害防制條例第十條第
一項、第二項、第十八條第一項前段，刑法第十一條、第五十六條、第四十七條、第
五十一條第五款、第三十八條第一項第二款，判決如主文。
本案經檢察官劉河山到庭執行職務。
中      華      民      國      九十二      年    八      月    十五    日
                              臺灣高雄地方法院刑事第三庭
                                      法  官  高思大
右正本證明與原本無異。
如不服本判決，應於判決送達後十日內向本院提出上訴狀，上訴於台灣高等法院高雄
分院（須附繕本）。
                                      書記官  蔡語珊
中  華      民      國      九十二      年    八      月    十八    日
附錄條文：
毒品危害防制條例第十條第一項、第二項
施用第一級毒品者，處六月以上五年以下有期徒刑。
施用第二級毒品者，處三年以下有期徒刑。


司法院資訊處製作；財團法人民間司法改革基金會備份。
